【裁判字號】    99,裁,2738
【裁判日期】    991111
【裁判案由】    營業稅罰鍰
【裁判全文】
最  高  行  政  法  院  裁  定
                                      99年度裁字第2738號
抗  告  人  祥龍營造有限公司
代  表  人  王新富
            (原名王仲健)
上列抗告人因與相對人財政部臺灣省中區國稅局間營業稅罰鍰事
件，對於中華民國99年4月1日臺中高等行政法院99年度訴字第32
號裁定，提起抗告，本院裁定如下︰
    主  文
抗告駁回。
抗告訴訟費用由抗告人負擔。
    理  由
一、按抗告法院認抗告為不合法或無理由者，應為駁回抗告之裁
    定。次按起訴，應以訴狀提出於行政法院為之，為行政訴訟
    法第105條第1項所明文。再按行政訴訟法第4條撤銷訴訟之
    提起，應於訴願決定書送達後2個月之不變期間內為之，為
    同法第106條第1項前段所明定。又按原告之訴，有起訴逾越
    法定期限情形者，行政法院應以裁定駁回之。但其情形可以
    補正者，審判長應定期間先命補正，為行政訴訟法第107條
    第1項第6款所規定。復按「起訴應以訴狀提出於行政法院為
    之，行政訴訟法第105條第1項定有明文。當事人在行政法院
    以外之處所所為之準備行為，不能認為已為起訴行為，故訴
    狀僅於起訴期間內付郵，而到達行政法院時已逾起訴期間者
    ，不生於起訴期間內起訴之效力。」有本院97年裁字第2500
    號判例意旨可參。至行政程序法第49條：「基於法規之申請
    ，以掛號郵寄方式向行政機關提出者，以交郵當日之郵戳為
    準。」之規定，則是針對行政程序所為規範，行政訴訟之起
    訴，並不適用。況行政訴訟法第105條就行政訴訟之起訴業
    有明文規定，更無再適用行政程序法第49條規定之餘地。
二、本件抗告人因與相對人財政部臺灣省中區國稅局間營業稅罰
    鍰事件，不服財政部民國（下同）98年11月16日台財訴字第
    09800508540號訴願決定，提起行政訴訟，訴請撤銷訴願決
    定及復查決定，核屬行政訴訟法第4條撤銷訴訟，依同法第
    105條第1項及第106條第1項前段規定，應於訴願決定書送達
    後2個月之不變期間內，以訴狀提出於行政法院為之。經查
    ，上開訴願決定書係於98年11月18日寄存送達於訴願書所載
    抗告人之代表人住居所之郵政機關即何厝郵局，有訴願書及
    財政部訴願文書郵務送達證書附於訴願卷可稽，而抗告人設
    址於臺中市，毋須扣除在途期間，計其提起行政訴訟之期間
    ，自98年11月19日起算至99年1月18日（星期一）即已屆滿
    ，抗告人遲至99年1月19日始向原審法院提出起訴狀，有原
    審法院加蓋在其起訴狀之收文日期戳記可考，顯已逾上開不
    變期間，其提起撤銷訴訟，即不能認為合法，原裁定以抗告
    人向原審法院提起撤銷訴訟，已逾2個月之不變期間，有起
    訴逾越法定期限情形，且其情形不可以補正，予以駁回，即
    無不合。抗告人主張其於99年1月18日即以掛號寄送提出起
    訴狀，並非如原裁定所載之遲至99年1月19日始提出起訴狀
    ，抗告人並未遲誤起訴期間，原裁定應予廢棄云云。惟查，
    起訴應以訴狀提出於行政法院為之，行政訴訟法第105條第1
    項定有明文。當事人在法院以外之處所所為之準備行為，不
    能認為已為起訴行為，故起訴狀僅於起訴期間內付郵，而到
    達行政法院時已逾起訴期間者，不生於起訴期間內起訴之效
    力。抗告人主張應以付郵日為準云云，為無足採。從而抗告
    意旨，指摘原裁定違誤，求予廢棄，為無理由，應予駁回。
三、據上論結，本件抗告為無理由。依行政訴訟法第104條、民
    事訴訟法第95條、第78條，裁定如主文。
中    華    民    國    99    年    11    月    11    日
                    最高行政法院第四庭
                        審判長法官  劉  鑫  楨
                              法官  姜  素  娥
                              法官  吳  慧  娟
                              法官  曹  瑞  卿
                              法官  林  金  本

以  上  正  本  證  明  與  原  本  無  異
中    華    民    國    99    年    11    月    12    日
                              書記官  莊  俊  亨

司法院資訊處製作；財團法人民間司法改革基金會備份。
